

CONTACTO



+34 654 445 115



miguelmartinjob@gmail.com



miguelangelmg.github.io



C/ Deportista Benjamín Rodríguez. Alicante.

LENGUAJE

Español: Nativo Inglés: B1

HARD SKILL

- Lenguajes de Programación: Java, C#, Python, Kotlin.
- Desarrollo Web: HTML, CSS.
- Frameworks y Entornos de Desarrollo:
 - Android Studio
 - Unity
 - Visual Studio Basic
 - IntelliJ IDEA
 - Visual Studio
 - Spring Boot Api Rest
 - o QT
 - Flutter
 - o Odoo
- Bases de Datos: MySQL, Firebase.

OTROS DATOS

- Licencia de conducir tipo B.
- Vehículo propio.
- Disponibilidad inmediata.
- · Flexibilidad horaria.
- Disponibilidad presencial, remota o híbrida.

Miguel Ángel Martín Giménez Junior Backend Development

Administrativo

SOBRE MÍ

Destaco por mi capacidad de aprendizaje constante, responsabilidad y compromiso con las necesidades y objetivos de la empresa. Cuento con una amplia experiencia como responsable de departamento administrativo, donde he gestionado la contabilidad y todas las facetas administrativas de una PYME. Además, poseo la titulación de Técnico de Grado Superior en Administración y Finanzas y Técnico Auxiliar de Grado Medio en Gestión Administrativa.

Actualmente me encuentro cursando un Grado Superior de Desarrollo de Aplicaciones Multiplataforma, lo que me permite contar con habilidades en programación y desarrollo de software.

FORMACIÓN

Grado Superior Desarrollo de Aplicaciones Multiplataforma

2022 - 2024 ACTUALMENTE

Grado Superior Administración y Finanzas

2020 - 2022

Grado Medio Gestión Administrativa

2018-2020

I.E.S. Mare Nostrum

EXPERIENCIA

Administrativo

Krystaline Technology S.A.

Abril 2023 - Noviembre 2023

- Coordinación y Optimización de Exportaciones.
- Eficiencia Documental y Operativa en Proyectos.
- Mantenimiento actualizado de documentación en múltiples plataformas.
- Registro y seguimiento de trabajadores, punteo de gastos, reservas y control horario.
- Gestión documental laboral y activos móviles.
- Facturación, previsión de gastos, actualización de registros y reclamaciones financieras.
- Elaboración de royalties, gestión de dietas y generación de informes para análisis financiero.
- Gestión Financiera y Contable.
- Registro y modificación precisa en sistema ERP.
- Operaciones Diarias y Reportes Estratégicos.

Cabrera Parts S.L. (Mas Marine)

Noviembre 2021 - Noviembre 2022

- Encargado administrativos desde inauguración de la empresa.
- Gestiones contable, fiscal y tributario.
- Gestiones logística nacional e internacional (importación y exportación).
- Gestiones comerciales nacional e internacional (proveedores y clientes).
- Gestión web y organizativas de la empresa.

V29 (Nombre comercial)

Enero 2020 - Agosto 2020

- Facturación.
- Control de Stock.
- Elaboración de Albaranes/Pedidos.
- Preparación y Recogida de Mercancía.
- Organización de Stock.